臺灣士林地方法院民事裁定
111年度家調裁字第20號
聲  請  人  李燦煌
                    居臺北市○○區○○○路0段00巷00巷00                        號0樓
非訟代理人  林文淵律師
相  對  人  李雁伶
上列當事人間請求確認親子關係不存在事件，本院裁定如下：
    主  文
確認聲請人李燦煌（男，民國○○○年○月○日生，身分證統一編號
：Z○○○○○○○○○號）與相對人李雁伶（女，民國○○○年○月○○日生，
身分證統一編號：Z○○○○○○○○○號）間之親子關係不存在。
聲請程序費用由聲請人負擔。
    理  由
一、聲請意旨略以：相對人在戶籍資料雖登記為伊之女兒，惟實
    際上係相對人母親游素月於民國68、69年間，以無法扶養為
    理由交給伊抱養，與伊不具有真實之親子血緣關係，為此訴
    請確認兩造間之親子關係不存在。
二、相對人則以：伊對於聲請人之主張及鑑定報告均無意見等語
    為辯。
三、按當事人就不得處分之事項，其解決事件之意思已甚接近或
    對於原因事實之有無不爭執者，得合意聲請法院為裁定；法
    院為前項裁定前，應參酌調解委員之意見及家事調查官之報
    告，依職權調查事實及必要之證據，並就調查結果使當事人
    或知悉之利害關係人有陳述意見之機會，家事事件法第33條
    第1項、第2項定有明文。本件聲請人主張之上開事實，雖未
    為相對人爭執，惟親子關係之身分事項涉及公益，非當事人
    所得處分之事項，然兩造既對於聲請人主張之上開原因事實
    不爭執，並同意由法院裁定（見本院卷第37-39頁），自應
    依前揭規定予以裁定。
四、次按就法律所定親子關係有爭執，而有即受確認判決之法律
    上利益者，得提起確認親子關係存在或不存在之訴，家事事
    件法第67條第1項定有明文。所謂即受確認判決之法律上利
    益，係指因法律關係之存否不明確，致原告在私法上之地位
    有受侵害之危險，而此項危險得以對於被告之確認判決除去
    之者而言，故確認法律關係存否之訴，苟具備前開要件，即
    得謂有即受確認判決之法律上利益，亦有最高法院42年度台
    上字第1031號判例意旨可供參照。本件聲請人主張兩造間之
    親子關係不存在等語，雖未為相對人所爭執，然衡酌相對人
    在戶籍資料上仍登記為聲請人之女兒（見本院卷第23頁），
    且需藉由法院確定裁判予以確認或更正，可見兩造間之身分
    關係仍處於不明確之狀態，並能藉由本件確認裁判予以除去
    ，自有即受確認判決之法律上利益。
五、經查，聲請人主張相對人雖在戶籍資料上登記為其女兒，惟
    實非其所生，兩造間並無真實之親子血緣關係等情，為相對
    人不爭執，且參兩造自行進行親緣鑑定之結果略以：「1.排
    除李燦煌與李雁伶之親子關係。2.根據上述STR-DNA位點之
    分析結果，實務上證實：李燦煌不為李雁伶之親生父親」等
    語，有臺北市立聯合醫院仁愛院區親緣DNA鑑定報告可憑（
    見本院卷第25、26頁），經審酌以DNA進行親子血緣鑑定之
    結果，因醫學及生物科技進步正確率極高，值為採取，足認
    聲請人之上開主張為真實。從而，兩造間既無真實之血緣關
    係，聲請人請求確認與相對人間之親子關係不存在，為有理
    由，應予准許。
六、依家事事件法第33條第1項、第97條、非訟事件法第21條第2
    項、民事訴訟法第78條，裁定如主文。
中　　華　　民　　國　　111 　年　　8 　　月　　23　　日
                  家事庭    法  官　郭躍民
以上正本係照原本作成。
如不服本裁定，應於送達後10日內向本院提出抗告狀。
中　　華　　民　　國　　111 　年　　8 　　月　　23　　日
                            書記官  李姿嫻